臺灣板橋地方法院刑事判決　　　　　　　93年度訴字第2062號
公　訴　人　臺灣板橋地方法院檢察署檢察官
被　　　告　甲○○
上列被告因違反毒品危害防制條例案件，經檢察官提起公訴〔起
訴案號：九十三年度核退毒偵字第一三九七號、九十三年度核退
毒偵字第一三九八號〕，暨移請併案審理〔臺灣板橋地法院檢察
署九十三年度毒偵字五六六六號、九十四年度毒偵字第一二六號
、九十四年度毒偵字一０五八號〕。嗣經本院合議庭評決由受命
法官獨任進行簡式審判程序，茲判決如下：
    主  文
甲○○連續施用第壹級毒品，累犯，處有期徒刑捌月，扣案如附
表壹編號三、四、六所示物品，沒收銷燬之，扣案如附表貳所示
物品，沒收；又連續施用第貳級毒品，累犯，處有期徒刑捌月，
扣案如附表壹編號一、五所示物品，沒收銷燬之，如附表壹編號
二所示物品，沒收；應執行有期徒刑壹年貳月，扣案如附表壹編
號一、三、四、五、六所示物品，均沒收銷燬之，扣案如附表壹
編號二、附表貳所示物品，均沒收。
    事  實
壹、甲○○於〔一〕民國〔下同〕八十六年間因施用第貳級毒品
    安非他命〔臺灣板橋地方法院檢察署八十六年度偵字第二三
    五０五號〕，經送勒戒處所觀察、勒戒後，認無繼續施用毒
    品傾向，經本院以八十七年度易字第九八七號刑事判決免刑
    確定。〔二〕八十八年間，復因施用第貳級毒品案件，經送
    勒戒處所觀察、勒戒後，認有繼續施用毒品傾向，嗣據本院
    八十八年度毒聲字第五一一０號刑事裁定令入戒治處所施以
    強制戒治壹年〔於八十八年八月三十一日入戒治所〕，並由
    臺灣板橋地方法院檢察署檢察官以八十八年度偵字第一七九
    三六號提起公訴，經本院於八十八年十一月三日以八十八年
    度易字第三五九四號刑事判決判處有期徒刑陸月，如易科罰
    金，以參佰元折算壹日確定。〔三〕嗣甲○○經本院八十九
    年度毒聲字第一六一五號裁定停止戒治，所餘戒治期間付保
    護管束，詎甲○○於前開保護管束期間復因施用第貳級毒品
    ，經本院撤銷保護管束，令入戒治處所執行強制戒治〔於八
    十九年十二月三十日期滿〕，並由臺灣板橋地方法院檢察署
    檢察官以八十九年度毒偵字第五五二０號提起公訴，經本院
    判處有期徒刑柒月，確定後接續〔二〕所示罪、刑執行，於
    九十一年一月三十一日縮短刑期執行完畢。〔四〕九十一年
    間，因竊盜案件〔臺灣板橋地方法院檢察署九十一年度偵字
    第二二九０八號〕，經本院判處有期徒刑捌月確定，嗣於九
    十二年五月七日入監服刑，於九十三年一月六日縮刑期滿執
    行完畢。
貳、詎甲○○仍不知悔悟，於上揭強制戒治處分執行完畢釋放後
    ，伍年內，復〔一〕基於施用第壹級毒品之概括犯意，自九
    十三年八月四日下午一時起，至同年十二月九日下午一時止
    ，在臺北縣中和市○○路○段三四巷五六弄四號二樓等地，
    以每數小時施用壹次之頻率，連續施用第壹級毒品海洛因多
    次。〔二〕復基於施用第貳級毒品之概括犯意，自九十三年
    八月四日下午一時起，至同年十二月九日下午一時止，在臺
    北縣中和市○○路○段三四巷五六弄四號二樓等地，以每數
    小時施用壹次之頻率，連續施用第貳級毒品安非他命多次；
    嗣先後於〔一〕九十三年八月四日下午四時許，在臺北縣中
    和市○○路一三五巷十七號三樓，為警查獲。〔二〕九十三
    年八月三十一日下午四時許，在臺北縣中和市○○路○段三
    四巷五六弄四號二樓查獲，扣得第貳級毒品安非他命貳包、
    安非他命吸食器壹組〔如附表壹編號一、二所示〕。〔三〕
    九十三年十二月八日下午二時三十分許，在臺北縣中和市○
    ○路一二六巷二之二號三樓為警查獲。〔四〕九十三年十二
    月九日下午一時四十分許，在臺北縣中和市○○路○段三四
    巷五六弄四號二樓查獲，並扣得第壹級毒品海洛因肆包、海
    洛因殘渣袋壹個〔殘渣量微無法秤重〕、第貳級毒品安非他
    命參包、分裝勺壹支、分裝袋伍拾個〔如附表壹編號三、四
    、五，暨附表貳所示〕。〔五〕九十三年十二月三日晚上九
    時許，在臺北縣中和市○○路○段三四巷口前為警查獲，並
    扣得第壹級毒品海洛因壹包〔如附表壹編號六所示〕。
參、案經臺北縣政府警察局新店分局報告，暨臺北市政府警察局
    大安分局移送臺灣板橋地方法院檢察署檢察官偵查起訴。
    理  由
壹、上揭事實，業據被告於本院審理時坦承不諱〔參見本院九十
    四年五月十六日準備程序筆錄、簡式審判筆錄〕，被告到案
    後，經警採集其尿液檢體『伍次』，送驗後分別檢出安非他
    命類、鴉片類陽性反應，此有〔一〕臺北縣警察局新店分局
    查獲毒品危害防制條例案被移送者姓名代碼對照表、臺灣檢
　　驗科技股份有限公司「濫用藥物尿液檢驗報告」〔檢體編號
  　：Ｇ１０３７１４〕〔附九十三年度核退偵字第一三九七號
    卷第二一頁、第四四頁〕。〔二〕臺北市政府警察局大安分
    局煙毒、麻藥案件尿液委驗單、臺灣尖端先進生技醫藥股份
    有限公司「濫用藥物檢驗報告」〔尿液檢體編號：0000
    000〕。〔附九十三年度核退偵字第一三九八號卷第二頁
    、第四頁〕。〔三〕臺北市政府警察局刑事警察大隊毒品案
    件尿液委驗單、臺灣尖端先進生技醫藥股份有限公司「濫用
　　藥物檢驗報告」〔尿液檢體編號：５０３６〕〔附九十四年
  　度毒偵字第一二六號卷第六頁、第四頁〕〔四〕臺北縣政府
    警察局永和分局查獲違反毒品危害防制條例案件犯嫌代碼對
    照表〔附九十三年度毒偵字五六六六號卷第十四頁〕、臺灣
　　檢驗科技股份有限公司「濫用藥物尿液檢驗報告」〔檢體編
  　號：３８１６４〕〔附本院卷〕〔五〕臺北市政府警察局松
    山分局毒品案件尿液委驗單、臺灣尖端先進生技醫藥股份有
    限公司「濫用藥物檢驗報告」〔尿液檢體編號：00000
    00〕〔均附本院卷〕；復有扣案如附表壹、貳所示物品足
    佐；扣案毒品，確含第貳級毒品安非他命成份，此有〔一〕
    刑事案件證物採驗紀錄表〔附九十三年度核退偵字第一三九
    八號卷第五頁〕、臺北市政府警察局鑑驗通知書〔附本院卷
    〕、〔二〕臺北縣警察局永和分局查獲涉毒品危害防制條例
    毒品初步鑑驗報告單〔附九十三年度毒偵字五六六六號卷第
    十五頁〕、獲案毒品表〔人工鑑別編號：00000000
    0〕、法務部調查局調科壹字第０６０００９３１９號鑑定
    通知書〔均附本院卷〕、〔三〕臺北市政府警察局松山分局
    查獲涉嫌毒品危害防制條例毒品初步鑑驗報告單〔附九十三
    年度偵字一九六一九號卷第十九頁〕、獲案毒品表〔附九十
    四年度毒偵字一０五八號卷第十頁〕、法務部調查局調科壹
    字第０６０００９６７７號鑑定通知書〔附本院卷〕等在卷
    可按，凡此情節，堪認被告之自白與事實相符，足為認定上
    開事實之依據；
    本件事證明確，被告之上開犯行，堪予認定。
貳、核被告甲○○所為，係犯毒品危害防制條例第十條第一項之
    施用第壹級毒品罪、同條第二項之施用第貳級毒品罪。其於
    施用第壹級毒品前、後，持有第壹級毒品海洛因之低度行為
    ，施用第貳級毒品前、後，持有第貳級毒品安非他命之低度
    行為，依序為施用第壹級毒品、施用第貳級毒品之高度行為
    所收，均不另論罪。其先後施用第壹級毒品海洛因、先後施
    用第貳級毒品安非他命之犯行，均時間緊接，犯罪構成要件
    相同，顯均係基於概括之犯意反覆為之，依連續犯之規定，
    依序論以施用第壹級毒品、施用第貳級毒品罪，並加重其刑
    ；其所犯施用第壹級毒品、施用第貳級毒品罪，犯意各別，
    構成要件互殊，應分論併罰；公訴人於本院審理時，業將被
    告施用第貳級毒品之起、迄時間、施用地點等補正如本判決
    事實欄所示〔含移請併辦部份〕，本院即應就公訴人補正後
    之「犯罪事實」，將本案審結之；被告前犯有事實欄壹所示
    之罪，經法院判處罪、刑確定，先後於九十一年二月一日、
    九十三年一月六日執行完畢，此有刑案資料查註紀錄表附偵
    查卷、臺灣高等法院被告全國前案紀錄表附本院卷足參，伍
    年之內再犯有期徒刑以上之本罪，依累犯之規定，遞加重其
    刑；爰審酌被告之素行、犯罪之動機、目的、所致危害，暨
    犯罪後態度等一切情狀，量處如主文所示之刑，併定其應執
    行之刑。
參、扣案如附表壹編號三、六所示之海洛因，編號四所示之海洛
    因殘渣，編號一、五所示安非他命，均係查獲之毒品，編號
    四所示海洛因殘渣，與所附著之殘渣袋析離不易，均諭知沒
    收銷燬之；扣案如附表壹編號二、附表貳所示物品，係被告
    所有供其犯本罪所用之物，分依附於所處主刑諭知沒收；至
    於起訴書犯罪事實欄所載，於九十三年八月四日下午四時許
    ，在臺北縣中和市○○路一三五巷十七號三樓所扣得之『海
    洛因殘渣袋五只、注射針筒二支、安非他命吸食器一組、分
    裝勺三支』等物，並非被告所有，業據同案被告林森於偵查
    中供明〔參見九十三年度毒偵字第三五八三號卷第四頁〕，
    爰不於本案宣告沒收。
據上論斷，應依刑事訴訟法第二百七十三條之一第一項、第二百
九十九條第一項前段，毒品危害防制條例第十條第一項、第二項
、第十八條第一項前段，刑法第十一條前段、第五十六條、第四
十七條、第五十一條第五款、第三十八條第一項第二款，判決如
主文。
本案經檢察官王家春到庭執行職務。
中　　華　　民　　國　　94　　年　　6 　　月　　10　　日
                  刑事第二庭法　官    陳  福  來
以上正本證明與原本無異。
如不服本判決，應於判決送達後十日內，向本院提出上訴狀。
                            書記官    林  兆  嘉
中　　華　　民　　國　　94　　年　　6 　　月　　10　　日
附錄本案論罪科刑法條全文：
現行毒品危害防制條例第十條：
施用第一級毒品者，處六月以上五年以下有期徒刑。
施用第二級毒品者，處三年以下有期徒刑。
附表壹：
┌──┬─────────────┬───────┬──────────┐
│編號│品                      名│數          量│備                註│
├──┼─────────────┼───────┼──────────┤
│一  │第貳級毒品安非他命貳包    │淨重零點貳肆公│臺灣板橋地方法院檢察│
│    │                          │克〔驗餘淨重：│署九十三年度核退毒偵│
│    │                          │零點貳貳公克〕│字第一三九八號扣案  │
├──┼─────────────┼───────┤                    │
│二  │安非他命吸食器            │壹組          │                    │
├──┼─────────────┼───────┼──────────┤
│三  │第壹級毒品海洛因肆包      │毛重壹點肆陸公│臺灣板橋地法院檢察署│
│    │                          │克〔驗餘淨重：│九十三年度毒偵字第五│
│    │                          │零點柒肆公克〕│六六六號扣案        │
├──┼─────────────┼───────┤                    │
│四  │海洛因殘渣袋〔殘渣量微無法│壹個　　　　　│                    │
│    │秤重〕                    │　            │                    │
├──┼─────────────┼───────┤                    │
│五  │第貳級毒品安非他命參包    │毛重貳點壹參伍│                    │
│    │                          │公克          │                    │
├──┼─────────────┼───────┼──────────┤
│六  │第壹級毒品海洛因壹包      │淨重壹點零公克│臺灣板橋地法院檢察署│
│    │                          │〔驗餘淨重：零│九十三年度偵字第一九│
│    │                          │點玖貳公克〕  │六一九號扣案        │
└──┴─────────────┴───────┴──────────┘
附表貳：
┌──┬─────────────┬───────┬──────────┐
│編號│品                      名│數          量│備                註│
├──┼─────────────┼───────┼──────────┤
│一  │分裝勺                    │壹支          │臺灣板橋地法院檢察署│
│    │                          │              │九十三年度毒偵字第五│
│    │                          │              │六六六號扣案        │
├──┼─────────────┼───────┤                    │
│二  │分裝袋                    │伍拾個        │                    │
└──┴─────────────┴───────┴──────────┘
